【裁判字號】    98,訴,2994
【裁判日期】    981008
【裁判案由】    毒品危害防制條例
【裁判全文】
臺灣板橋地方法院刑事判決              98年度訴字第2994號
公  訴  人  臺灣板橋地方法院檢察署檢察官
被      告  甲○○
上列被告因違反毒品危害防制條例案件，經檢察官提起公訴（98
年度毒偵字第4632號），被告於本院準備程序進行中就被訴事實
為有罪之陳述，經本院合議庭裁定由受命法官獨任進行簡式審判
程序，判決如下：
    主  文
甲○○施用第二級毒品，處有期徒刑參月，如易科罰金，以新臺
幣壹仟元折算壹日。又施用第一級毒品，處有期徒刑陸月，如易
科罰金，以新臺幣壹仟元折算壹日。應執行有期徒刑捌月，如易
科罰金，以新臺幣壹仟元折算壹日。
    事  實
一、甲○○前因施用毒品案件，經本院以96年度毒聲字第1985號
    裁定送觀察、勒戒後，認無繼續施用毒品之傾向，於民國96
    年11月27日觀察、勒戒執行完畢釋放出所，並由臺灣板橋地
    方法院檢察署檢察官以96年度毒偵字第4687號為不起訴處分
    確定。詎猶不思悛悔，基於施用第二級毒品甲基安非他命之
    犯意，在上開觀察、勒戒執行完畢後5 年內之98年6 月23日
    或24日某時，在臺北縣鶯歌鎮○○路460 巷2 弄8 號4 樓，
    以將第二級毒品甲基安非他命放置於玻璃球吸食器上燒烤吸
    取其濃煙之方式，施用第二級毒品甲基安非他命1 次；復另
    基於施用第一級毒品海洛因之犯意，於98年6 月25日凌晨0
    時許，在上址，以將第一級毒品海洛因摻入香菸吸食之方式
    ，施用第一級毒品海洛因1 次。嗣於98年6 月25日凌晨1 時
    許，在上址為警執行搜索查獲，經甲○○同意採尿送驗，結
    果呈鴉片類及安非他命類陽性反應，始查悉上情。
二、案經臺北縣政府警察局樹林分局報請臺灣板橋地方法院檢察
    署檢察官偵查起訴。本院於準備程序進行中，被告就被訴事
    實為有罪之陳述，經告知被告簡式審判程序之旨，並聽取當
    事人之意見後，裁定進行簡式審判程序。
    理  由
一、上揭犯罪事實，業經被告甲○○於本院準備程序及審理中坦
    承不諱，而被告經警於98年6 月25日採集其尿液檢體送驗結
    果，呈鴉片類及安非他命類陽性反應一情，亦有臺北縣政府
    警察局樹林分局偵辦毒品危害防制條例案被移送人姓名代碼
    對照表、臺灣檢驗科技股份有限公司98年7 月6 日報告編號
    UL/2009/60715 號濫用藥物檢驗報告各1 紙附卷可參，足認
    被告之自白與事實相符，洵堪採為認定事實之依據。事證明
    確，被告犯行已堪認定。此外，被告前因施用毒品案件，經
    本院以96年度毒聲字第1985號裁定送觀察、勒戒後，認無繼
    續施用毒品之傾向，於96年11月27日觀察、勒戒執行完畢釋
    放出所，並由臺灣板橋地方法院檢察署檢察官以96年度毒偵
    字第4687號為不起訴處分確定等情，復有臺灣高等法院被告
    前案紀錄表1 份在卷可考，被告於上開觀察、勒戒執行完畢
    釋放後，5 年內再犯本件施用毒品犯行，均應依法論科。
二、核被告甲○○所為，係犯毒品危害防制條例第10條第2 項之
    施用第二級毒品罪及同條例第10條第1 項之施用第一級毒品
    罪。其施用第一級毒品海洛因前持有第一級毒品海洛因之低
    度行為，及施用第二級毒品甲基安非他命前持有第二級毒品
    甲基安非他命之低度行為，應分別為施用之高度行為所吸收
    ，均不另論罪。又被告所犯前開二罪間，犯意各別，罪名互
    殊，應予分論併罰。爰審酌被告前已因施用毒品案件經送觀
    察、勒戒，並曾經法院判刑在案，有臺灣高等法院被告前案
    紀錄表1 份在卷可稽，仍不能戒除毒癮，再次漠視法令禁制
    而犯本罪，顯見其戒除毒癮之意志薄弱，惟念其犯後坦承犯
    行，態度尚佳，且施用毒品所生危害，實以自戕身心健康為
    主，對於他人生命、身體、財產等法益，尚無明顯而重大之
    實害等一切情狀，分別量處如主文所示之刑，並均諭知易科
    罰金之折算標準，及定其應執行刑；又按98年6 月19日公布
    之司法院大法官會議釋字第662 號解釋：「中華民國九十四
    年二月二日修正公布之現行刑法第四十一條第二項，關於數
    罪併罰，數宣告刑均得易科罰金，而定應執行刑之刑逾六個
    月者，排除適用同條第一項得易科罰金之規定部分，與憲法
    第二十三條規定有違，並與本院釋字第三六六號解釋意旨不
    符，應自本解釋公布之日起失其效力」，故對於數罪併罰，
    數宣告刑均得易科罰金，而定應執行之刑超過6 個月者，依
    司法院大法官會議釋字第366 號、662 號解釋意旨，仍得易
    科罰金，是本件被告定應執行刑為有期徒刑8 月部分，應依
    據司法院大法官會議釋字第662 號解釋，諭知易科罰金之折
    算標準。
據上論斷，應依刑事訴訟法第273 條之1 第1 項、第299 條第1
項前段，毒品危害防制條例第10條第1 項、第2 項，刑法第11條
前段、第41條第1項前段、第51條第5 款，判決如主文。
本案經檢察官黃彥琿到庭執行職務。
中    華    民    國    98    年    10    月    8     日
                      刑事第十九庭  法  官    曾淑娟
上列正本證明與原本無異。
如不服本判決，應於判決送達後10日內敘明上訴理由，向本院提
出上訴狀 (應附繕本) ，上訴於臺灣高等法院。其未敘述上訴理
由者，應於上訴期間屆滿後20日內向本院補提理由書「切勿逕送
上級法院」。
                                    書記官    陳金鳳
中    華    民    國    98    年    10    月    9     日
附錄本案論罪科刑法條：
毒品危害防制條例第10條
施用第一級毒品者，處6 月以上5 年以下有期徒刑。
施用第二級毒品者，處3 年以下有期徒刑。


司法院資訊處製作；財團法人民間司法改革基金會備份。
